【裁判字號】    99,訴,4596
【裁判日期】    991201
【裁判案由】    清償借款
【裁判全文】
臺灣臺北地方法院民事判決              99年度訴字第4596號
原      告  合作金庫商業銀行股份有限公司
法定代理人  劉燈城
訴訟代理人  莊國良
被      告  陳春玲
            王明堂
上列當事人間請求清償借款事件，本院於中華民國99年12月1 日
言詞辯論終結，判決如下：
    主  文
被告應連帶給付原告新臺幣壹佰肆拾參萬陸仟伍佰陸拾柒元，及
自民國八十六年八月十一日起至清償日，按週年利率百分之九點
九計算之利息，暨自民國八十六年九月十二日起至清償日止，其
逾期在六個月以內者，按上開利率百分之十，逾期超過六個月者
，按上開利率百分之二十計算之違約金。
被告應連帶給付原告新臺幣玖拾伍萬柒仟柒佰零壹元，及自民國
八十六年八月十一日起至清償日，按週年利率百分之七點零五計
算之利息，暨自民國八十六年九月十二日起至清償日止，其逾期
在六個月以內者，按上開利率百分之十，逾期超過六個月者，按
上開利率百分之二十計算之違約金。
被告應連帶給付原告新臺幣肆拾肆萬柒仟貳佰伍拾柒元，及自民
國八十六年八月十一日起至清償日，按週年利率百分之九點九計
算之利息，暨自民國八十六年九月十二日起至清償日止，其逾期
在六個月以內者，按上開利率百分之十，逾期超過六個月者，按
上開利率百分之二十計算之違約金。
訴訟費用由被告連帶負擔。
    事實及理由
壹、程序方面：
一、按原告原名臺灣省合作金庫（下稱合作金庫），業經財政部
    於民國89年1 月12日以台財融字第89700975號函核准更名為
    合作金庫銀行股份有限公司，並經經濟部於95年2 月10日以
    經授商字第09501019310 號函核准再次更名為合作金庫商業
    銀行股份有限公司，經核其法人人格不失其同一性，原合作
    金庫之權利自由原告概括承受。
二、兩造合意以本院為本契約涉訟時之第一審管轄法院，此觀諸
    兩造所簽訂之借據暨其他約定事項第12條自明，是依據民事
    訴訟法第24條之規定，本院就本案應有管轄權。
貳、實體方面：
一、原告主張：被告陳春玲於85年3 月11日邀同被告王明堂為連
    帶保證人，分別向合作金庫借款新臺幣（下同）150 萬元、
    99萬元及46萬元，借款期間均自85年3月11日起至105年3 月
    11日止，並約定上述借款利息，各按原告基本放款利率加碼
    週年利率百分之2.5 （現為百分之9.9）、郵政儲金匯業局1
    年期定期儲蓄存款利率加1 （現為百分之7.05）、原告基本
    放款利率加碼週年利率百分之2.5（現為百分之9.9）機動計
    算，並均按月攤繳本息；若上述借款未按期攤繳本息，即喪
    失期限利益，並自逾期之日起6 個月以內按原放款利率百分
    之10，逾期6個月以上者，其超過6個月部分加放款利率百分
    之20計付違約金。詎被告陳春玲至86年8 月11日止，尚分別
    積欠本金143 萬6567元、95萬7701元及44萬7257元迄未清償
    。而被告王明堂即為本件債務之連帶保證人，依法自應負連
    帶清償之責。為此，爰依借據暨其他約定事項及連帶保證契
    約之法律關係，提起本訴等語。並聲明：
  (一)被告應連帶給付原告143萬6567元，及自86年8月11日起至清
    償日，按週年利率百分之9.9計算之利息，暨自86年9月12日
    起至清償日止，逾期在6 個月以內者，按上開利率百分之10
    ，逾期超過6 個月者，按上開利率百分之20計算之違約金。
  (二)被告應連帶給付原告95萬7701元，及自86年8 月11日起至清
    償日，按週年利率百分之7.05計算之利息，暨自86年9 月12
    日起至清償日止，逾期在6 個月以內者，按上開利率百分之
    10，逾期超過6 個月者，按上開利率百分之20計算之違約金
    。
  (三)被告應連帶給付原告44萬7257元，及自86年8 月11日起至清
    償日，按週年利率百分之9.9計算之利息，暨自86年9月12日
    起至清償日止，其逾期在6 個月以內者，按上開利率百分之
    10 ，逾期超過6個月者，按上開利率百分之20計算之違約金
    。
二、被告雖均於言詞辯論期日到場，惟僅陳述確有簽立上開金額
    與積欠如原告所主張之金額，但無能力還款等語。
三、經查，原告主張上情業據其提出借據暨其他約定事項、放款
    帳務序時紀錄明細表、合作金庫銀行郵政儲金1 年期利率變
    動表、合作金庫銀行基本利率變動表查詢等各1 份為證，且
    為被告所不否認，堪信為真實，是原告上開主張，即可採信
    。從而，原告訴請被告連帶清償前揭金額與利息，洵屬有據
    ，應予准許。
四、據上論結，本件原告之訴為有理由，依民事訴訟法85 條第2
    項，判決如主文。
中    華    民    國    99    年    12    月    1     日
                  民事第二庭  審判長法  官  張松鈞
                                    法  官  陳杰正
                                    法  官  羅郁婷
以上正本係照原本作成。
如對本判決上訴，須於判決送達後20日內向本院提出上訴狀。如
委任律師提起上訴者，應一併繳納上訴審裁判費。
中    華    民    國    99    年    12    月    1     日
                                    書記官  楊婷雅

司法院資訊處製作；財團法人民間司法改革基金會備份。
